# 瑞华研究丨问题1-3-11-3-1（由与资产相关的政府补助所形成的递延收益余额在资产减值测试....

提问人：lv1025280320 时间：2020-06-22 17:09:00
《企业会计准则第 16 号——政府补助（ 2017 年修订）》第八条规定：“与资产相关的政府补助，应当冲减相关资产的账面价值或确认为递延收益。与资产相关的政府补助确认为递延收益的，应当在相关资产使用寿命内按照合理、系统的方法分期计入损益。按照名义金额计量的政府补助，直接计入当期损益。相关资产在使用寿命结束前被出售、转让、报废或发生毁损的，应当将尚未分配的相关递延收益余额转入资产处置当期的损益。”
由于《企业会计准则第 16 号——政府补助（ 2017 年修订）》第八条仅规范与资产相关的政府补助的列报，而不涉及资产、负债的计量问题，因此政府补助的不同列报方法不应影响到减值测试（即，一方面不应影响资产或资产组的可收回金额的计算，另一方面不应影响资产或资产组的账面价值的计量）。因而，把由与资产相关的政府补助所形成的递延收益的余额从相关资产于同一时点的账面价值中减去，得到相关资产的调整后账面价值，并以该调整后账面价值作为资产减值测试中的账面价值基础，这一做法相对是比较合理的。
请教陈版和各位老师，“第八条仅规范与资产相关的政府补助的列报，而不涉及资产、负债的计量问题，因此政府补助的不同列报方法不应影响到减值测试”，如何理解这里说的不涉及计量啊？

回答人：chenyiwei
将递延收益和对应的资产作为一个整体来看，其账面价值的净额是一样的，其折旧/摊销对利润表中净利润和营业利润的影响金额也是完全一致的，即确认和计量的结果在总额法/净额法下完全一致，只是列报方式不同。